【裁判字號】    89,易,2245
【裁判日期】    891004
【裁判案由】    侵占
【裁判全文】
臺灣板橋地方法院刑事判決                        八十九年度易字第二二四五號
    公  訴  人  臺灣板橋地方法院檢察署檢察官
    被      告  甲○○
右列被告因侵占案件，經檢察官提起公訴（八十九年度偵字第八五二○號），本院判
決如左：
    主  文
甲○○連續意圖為自己不法之所有，而侵占對於業務上所持有之物，累犯，處有期徒
刑拾月。
    事  實
一、甲○○曾於民國八十六年間因侵占案件，經台灣高等法院撤銷原判決改判處有期
    徒刑三月確定，於八十七年五月二十四日執行完畢，仍不知悔改，其係明易代書
    事務所之負責人，以從事公司之會計業務為業，自八十六年七月起，海德保科技
    有限公司（下稱海德保公司）委託甲○○代辦整理該公司會計帳、代繳稅款之業
    務，每月並繳交甲○○服務費用新台幣（下同）二千五百元。嗣於八十八年七月
    七日及九日，海德保公司先後交付票面金額分別為六萬八千七百二十七元、四萬
    二千０九十元之支票二紙予甲○○，委託甲○○將上開支票兌現後，代理海德保
    公司繳納及預繳八十八年五、六月之營業稅，及八十八年度之營利事業所得稅，
    詎料甲○○於收受上開支票，並先後將之提示兌現後，竟意圖為自己不法之所有
    ，並基於概括之犯意，連續將其基於業務上關係所持有之上開兌現票款共計十一
    萬零八百十七元予以侵占入己，僭行所有權人之地位，而未以上開款項為海德保
    公司繳納營業稅及營利事業所得稅。嗣為海德保公司發現上情，始自行補繳稅捐
    。
二、案經海德保公司訴請台灣板橋地方法院檢察署檢察官偵查起訴。
    理  由
一、訊據被告甲○○固坦承受告訴人海德保公司委託申報並繳交稅捐，且自告訴人處
    收受上開二紙支票將之兌現，但未將該等款項為告訴人繳交或預繳營業稅及營利
    事業所得稅，挪用供事務所業務開銷用一情不諱，但矢口否認有何業務侵占犯意
    ，辯稱：伊係因事務所管理不善，人員調動沒有交代好，方未為告訴人繳納上開
    稅捐云云。惟查：被告前開犯罪事實，業據告訴代理人乙○○偵審中迭次指訴明
    確，復有支票及其存根影本二紙、營利事業所得稅稅額繳款書、營業稅繳款書、
    營業稅催繳通知書、核定稅額繳款書等影本附卷可稽，被告空言所辯無非事後卸
    責之詞，委無足採，本件事證已臻明確，被告犯行堪以認定。
二、核被告甲○○將業務上持有海德保公司交付之前開稅款，予以侵占入己之行為，
    係犯刑法第三百三十六條第二項之業務侵占罪。其先後多次侵占稅款犯行，時間
    緊接，手段相同，所犯又係犯罪構成要件相同之罪，顯係基於概括之犯意反覆而
    為，應依連續犯之規定論以一罪並加重其刑。又被告甲○○曾於八十六年間因侵
    占案件，經台灣高等法院撤銷原判決改判處有期徒刑三月確定，於八十七年五月
    二十四日執行完畢，有臺灣高等法院檢察署刑案紀錄簡覆表在卷可按，其於五年
    之內再犯本件有期徒刑以上之罪，為累犯，應依法遞加重其刑。爰審酌被告素行
    不佳，於前案所犯業務侵占罪執行完畢後，仍不知悔改復以相同手法再度侵占業
    務上持有客戶稅款，惡性非輕，犯罪後迄今仍未能與被害人達成民事和解，暨其
    犯罪動機、目的、手段、所生危害及犯罪後態度等一切情狀，量處如主文所示之
    刑，以資懲儆。
據上論斷，應依刑事訴訟法第二百九十九條第一項前段、刑法第五十六條、第三百三
十六條第二項、第四十七條、罰金罰鍰提高標準條例第一條前段，判決如主文。
本案經檢察官朱帥俊到庭執行職務
中      華      民      國    八十九    年      十      月      四      日
                                  臺灣板橋地方法院刑事第二庭
                                          法  官  梁宏哲
右正本證明與原本無異。
如不服本判決，應於判決送達後十日內，向本院提出上訴狀。
                                          書記官  周百川
中      華      民      國    八十九    年      十      月      四      日
附錄本案論罪科刑法條全文
刑法第三百三十六條
對於公務上或因公益所持有之物，犯前條第一項之罪者，處一年以上七年以下有期徒
刑，得併科五千元以下罰金。
對於業務上所持有之物，犯前條第一項之罪者，處六月以上五年以下有期徒刑，得併
科三千元以下罰金。
前二項之未遂犯罰之。


司法院資訊處製作；財團法人民間司法改革基金會備份。
